臺灣板橋地方法院刑事判決　　　　　　　　　　　　九十一年度交易字第一一二號
　　公　訴　人　臺灣板橋地方法院檢察署檢察官
　　被　　　告　丙○○
　　選任辯護人　林德川律師
右列被告因公共危險等案件，經檢察官提起公訴（九十一年度偵字第九二五號），本
院判決如左：
    主      文
丙○○服用酒類，不能安全駕駛動力交通工具而駕駛，累犯，處有期徒刑肆月，如易
科罰金，以參佰元折算壹日；被訴過失傷害部分公訴不受理。
    事      實
一、丙○○曾於民國八十三年間因違反麻醉藥品管理條例案件，經臺灣士林地方法院
    判處有期徒刑四月，緩刑三年確定，又於八十四年間因詐欺案件，經臺灣士林地
    方法院判處有期徒刑一年，並經臺灣高等法院判決上訴駁回確定，另於八十五年
    間因誣告案件經臺灣高等法院判處有期徒刑四月確定，其因違反麻醉藥品管理條
    例案件所受宣告緩刑，嗣於八十五年間經臺灣士林地方法院裁定撤銷確定後，並
    據臺灣高等法院就前開三案件裁定其應執行刑有期徒刑一年五月確定，於八十六
    年五月十一日執行完畢（起訴書僅載前揭誣告案件之宣告刑，並誤以八十六年七
    月十一日為執行完畢日期，應予更正），素行不佳，詎仍不知悔改，明知自九十
    年十二月十四日晚間七時許起，在臺北縣三峽鎮○○路○段某處接續飲用清酒三
    瓶，已達酒醉不能安全駕駛動力交通工具之狀態，應不得駕駛車輛，猶於當晚九
    時三十分許駕駛車牌號碼ＥＪ－一二三三號自小客車欲赴臺北縣土城市訪友，於
    當晚十時十五分許行經臺北縣三峽鎮○○路○段一三六巷巷口時，因酒後反應能
    力降低，怠於注意車前狀況，撞及正在馬路上義務協助臺北縣政府警察局三峽分
    局橫榽派出所員警處理丁○○與吳清正間交通事故之乙○及丁○○所有車牌號碼
    Ｑ五－八二一六號自小客車，造成乙○受有蜘蛛膜下腔出血、內出血、右下肢脛
    骨腓骨骨折、左鎖骨骨折、右手掌壓碎性骨折、頭皮撕裂傷、顏面挫傷、左大腿
    撕裂傷及背部大面積挫擦傷等傷害（過失傷害部分業據撤回告訴），並致前開車
    牌號碼Ｑ五－八二一六號自小客車車尾部分受損，為警當場查獲，先後於當晚十
    一時十一分許及翌日凌晨二時二十八分許，在恩主公醫院及橫溪派出所內接受血
    液酒精檢測及呼氣酒精測試結果，其受測當時血液所含酒精濃度尚達百分之零點
    三三、呼氣酒精濃度達每公升一點一五毫克。
二、案經丁○○告發及乙○之配偶甲○○○訴由臺北縣政府警察局三峽分局報請臺灣
    板橋地方法院檢察署檢察官偵查起訴。
    理      由
一、右揭事實，迭據被告丙○○於警訊時及偵、審中坦承不諱，核與告訴人即被害人
    乙○之配偶甲○○○及證人丁○○、陳元彬及吳清正等指證情節相符，且有診斷
    證明書、生化檢驗報告、呼氣酒精濃度檢測單據、刑法第一百八十五條之三案件
    測試觀察紀錄表、道路交通事故調查報告表、舉發違反道路交通管理事件通知單
    移送聯影本及事故現場相片二十幀存卷可資佐證，應可信實；又被告於右揭事故
    發生後一小時起至四小時內，先後經恩主公醫院及派出所員警施測結果，其血液
    所含酒精濃度達百分之零點三三（經換算呼氣酒精濃度為每公升一點六五毫克，
    有卷內道路交通事故調查報告表可考），呼氣酒精濃度則為每公升一點一五毫克
    ，足見其駕車時呼氣酒精濃度應逾每公升一點六五毫克，遠逾道路交通安全規則
    第一百十四條第二款所定汽車駕駛人飲酒後其吐氣所含酒精成分超過每公升零點
    二五毫克以上者，不得駕駛之規定（此部分裁罰非本院審理範圍），參酌美國、
    德國等國家之認定標準，對於酒精濃度呼氣已達每公升零點五五毫克（○‧五五
    MG/L）或血液濃度達百分之零點一一以上者，肇事率為一般正常人之十倍，酒精
    濃度呼氣達每公升零點八五毫克（○‧八五MG/L）或血液濃度達百分之零點一七
    以上者，肇事率為正常人之五十倍（以上研究數據見法務部八十八年五月十八日
    法檢字第○○一六六九號函，載法務部公報第二二八期第二十七頁至第二十八頁
    及卷內身體酒精濃度與肇事率關係表），兼視被告於事故翌日凌晨二時二十九分
    許（即事故發生約四小時後），經警測試觀察結果，仍有於直線測試中腳步不穩
    及手腳部顫抖、出入車門困難、劃定直線無法正常行走、語無倫次且含糊不清、
    意識模糊、呆滯木僵及泥醉等現象（見卷內測試觀察紀錄表），俱證其於肇事前
    駕車時，已達酒醉且不能安全駕駛動力交通工具之程度甚明。綜上本案事證明確
    ，被告犯行堪予認定。
二、核被告丙○○所為，係犯刑法第一百八十五條之三服用酒類不能安全駕駛動力交
    通工具而駕駛罪。被告曾於八十三年間因違反麻醉藥品管理條例案件，經臺灣士
    林地方法院判處有期徒刑四月，緩刑三年確定，又於八十四年間因詐欺案件，經
    臺灣士林地方法院判處有期徒刑一年，並經臺灣高等法院判決上訴駁回確定，另
    於八十五年間因誣告案件經臺灣高等法院判處有期徒刑四月確定，其因違反麻醉
    藥品管理條例案件所受宣告緩刑，嗣於八十五年間經臺灣士林地方法院裁定撤銷
    確定後，並據臺灣高等法院就前開三案件裁定其應執行刑有期徒刑一年五月確定
    ，於八十六年五月十一日執行完畢，有臺灣高等法院被告全國前案紀錄表及臺灣
    高等法院檢察署刑案記錄簡覆表在卷可憑，其於五年內再犯上開有期徒刑以上之
    罪，為累犯，應依刑法第四十七條加重其刑。爰審酌汽車駕駛人飲酒後駕車，將
    降低對光線之適應能力，削弱其對於路況及車前狀況辨識之正確性，亦使神經反
    應遲鈍，致使駕駛人無法適切地操控車輛，因此酒後駕車在道路上行駛，對一般
    往來之公眾及駕駛人自身皆具有高度危險性，此為週知之常識，酒後不應駕車之
    觀念，復已透過學校教育、政令宣導及各類媒體廣為介紹傳達各界週知多年，被
    告為智慮健全之成年人，對於酒後不能駕車，及酒醉駕車之危險性，應難諉為不
    知，仍為圖一己交通之便利，無視酒醉駕車之危險，於不能安全駕駛之狀態下駕
    車，罔顧其他用路人生命、財產安全，甚為可訾，應予非難，兼衡其素行不佳，
    行為所生實害，及犯後供認無隱，且就過失傷害部分賠償被害人損害（見卷附醫
    療費用收據及看護中心收據），達成和解（見卷內調解筆錄），非無悛悔之忱，
    態度良好等一切情狀，量處如主文有罪部分所示之刑，並諭知易科罰金之折算標
    準，資為懲儆。
三、按告訴或請求乃論之罪，未經告訴、請求，或其告訴、請求經撤回或已逾告訴期
    間者，應諭知不受理之判決，刑事訴訟法第三百零三條第三款定有明文。本件被
    告涉嫌過失傷害部分，經檢察官提起公訴，認為涉犯刑法第二百八十四條第一項
    前段之過失傷害罪嫌，該罪依同法第二百八十七條前段規定須告訴乃論，茲據告
    訴人甲○○○於第一審辯論終結前具狀撤回其告訴，有告訴人甲○○○提出撤回
    告訴狀一份在卷足憑，揆諸首揭法條規定，即就被告被訴過失傷害罪嫌部分為公
    訴不受理之諭知，用期適法。
據上論結，應依刑事訴訟法第二百九十九條第一項前段、第三百零三條第三款，刑法
第一百八十五條之三、第四十七條、第四十一條第一項前段，罰金罰鍰提高標準條例
第二條，判決如主文。
本案經檢察官郭緯中到庭執行職務。
中      華      民      國    九十一    年      七      月      四      日
                                      臺灣板橋地方法院交通法庭
                  法  官  蔡  新  毅
右正本證明與原本無異。
如不服本判決，應於判決送達後十日內，向本院提出上訴狀。
                                          書記官  謝  麗  秋
中      華      民      國    九十一    年      七      月      四      日
※附錄本案論罪科刑法條全文※
中華民國刑法第一百八十五條之三：
服用毒品、麻醉藥品、酒類或其他相類之物，不能安全駕駛動力交通工具而駕駛者，
處一年以下有期徒刑、拘役或三萬元以下罰金。
